【裁判字號】    99,易,1635
【裁判日期】    991007
【裁判案由】    恐嚇
【裁判全文】
臺灣高雄地方法院刑事判決              99年度易字第1635號
公  訴  人  臺灣高雄地方法院檢察署檢察官
被      告  甲○○
上列被告因恐嚇案件，經檢察官提起公訴（99年度偵字第17472
號），本院判決如下：
    主  文
甲○○犯恐嚇危害安全罪，處有期徒刑伍月，如易科罰金，以新
臺幣壹仟元折算壹日。
    事  實
一、甲○○與乙○○原係職場同事。於民國99年3 月24日22時15
    分許，甲○○在其位於高雄市○○區○○路之住處，先以其
    所有行動電話門號0000000000撥打乙○○持用之行動電話門
    號0000000000，2 人因工作細故爭執，乙○○遂結束通話。
    甲○○竟心生不滿，基於恐嚇之犯意，於同日22時17分許（
    原起訴書誤載為22時52分許，應予更正），以上開門號撥打
    乙○○持用門號，由乙○○之配偶潘秀華接聽時，揚稱「要
    修理乙○○、要乙○○注意，要文要武都可以，要給乙○○
    兩門（開兩槍）」（台語）等加害生命、身體之言語，經潘
    秀華轉告乙○○，致使乙○○聽聞後因而心生畏懼，而危害
    於安全。甲○○復接續於同日23時2 分37秒許，再以上開門
    號，傳送加害生命、身體之簡訊內容「苯蝦你爸叫文雄！記
    得早點睡！明早請打給我！別作惡夢！幹。」至乙○○持用
    門號內，亦使乙○○瀏覽簡訊內容後心生畏懼，而危害於安
    全。嗣因乙○○報警處理，經警調閱通聯紀錄後，查悉上情
    。
二、案經高雄縣政府警察局岡山分局報請臺灣高雄地方法院檢察
    署檢察官偵查起訴。
    理  由
一、證據能力部分：
  (一)證人乙○○於警詢中所為之陳述，依陳述整體、實質內容而
    言，核與其於本院審理中之陳述大致相符，是該陳述即不符
    刑事訴訟法第159 條之2 有關傳聞例外之規定，自無證據能
    力。
  (二)證人乙○○、潘秀華於偵查中所為之陳述，對被告而言，固
    屬被告以外之人於審判外之言詞陳述，然其等於檢察官偵查
    中所為之陳述，係經檢察官告以拒絕證言權、具結之義務及
    偽證罪之處罰後，再命其朗讀結文並具結後所為之陳述，有
    上開證人之結文在卷可稽。核其製作筆錄過程，並無違法取
    供述或證明力明顯過低之瑕疵，所為陳述蓋係出於供述者之
    真意，皆具信用性，本屬有證據能力之證人陳述。且於本院
    審理時，已依人證調查程序，傳喚乙○○、潘秀華到場，命
    其立於證人之地位經當庭交互詰問，並使被告有與之對質及
    詰問之機會，認已完足為合法調查之證據，保障被告之對質
    詰問權，是上開證人於偵查中所為陳述作為證據，並無任何
    不當，依刑事訴訟法第159 條之1 第2 項之規定，當具有證
    據能力。
二、實體方面：
    訊據被告固不否認有於前揭時間，撥打電話及發送上開簡訊
    內容之事實，然矢口否認有何恐嚇犯行，辯稱：伊沒有對潘
    秀華說要修理乙○○、要文要武或給乙○○兩門，且簡訊內
    容也沒有恐嚇乙○○之意思云云。經查：
  (一)被告甲○○與乙○○原係同事。99年3 月24日22時15分許，
    被告在其住處，先以其所有行動電話門號0000000000撥打乙
    ○○持用之行動電話門號0000000000，2 人因工作細故爭執
    ，乙○○遂結束通話。被告於同日22時17分許，以上開門號
    撥打乙○○持用門號，由乙○○之配偶潘秀華接聽後。復於
    同日23時2 分37秒許，再以上開門號，傳送簡訊內容「苯蝦
    你爸叫文雄！記得早點睡！明早請打給我！別作惡夢！幹。
    」至乙○○持用門號內等情，為被告所不否認，並經證人乙
    ○○、潘秀華證述明確，復有上開簡訊內容翻拍照片2 張、
    行動電話門號0000000000之通聯調閱查詢單1 份（偵卷第12
    -18 頁）在卷可佐。此部分事實，堪以認定。
  (二)被告雖以前詞置辯，惟被告於99年3 月24日22時17分許撥打
    乙○○持用門號，由潘謝華接聽時，揚稱要修理乙○○等語
    ，業經證人潘秀華於偵、審中證稱：當天被告打了2 通電話
    來，第1 通乙○○接起來掛掉，我覺得很奇怪，第2 通就由
    我接聽，被告說不關我的事，他一定會修理乙○○，因為乙
    ○○太白目還是怎樣，被告在電話內警告說要修理乙○○、
    要乙○○注意、要文要武都可以、要給乙○○2 門，當時我
    有將電話用擴音，不確定乙○○有沒有聽到擴音，但我事後
    也有告訴乙○○，我很擔心他的安全，我立刻打電話報警，
    我們前往警局製作筆錄時，又收到被告的簡訊，就拿給員警
    看，被告應該還有警告的意思，而且打電話跟傳簡訊的時間
    很接近等語（偵卷第30-32 頁、本院卷第17-18 頁），與證
    人乙○○於偵、審均證稱：被告打來第1 通電話，我一開始
    不知道是他，他說是工作同事，我才知道是他，我掛電話他
    又打來，之後由我太太潘秀華接聽，她事後告訴我，被告說
    要修理我、要文要武、還說要給我2 門，我只是一般作工之
    人，突然有人打電話來說要對我開2 槍，這威脅到生命安全
    當然會害怕，本案是我太太報警，後來被告再傳簡訊來，簡
    訊所稱笨蝦是我的外號，看完我也會怕等語（偵卷第28-30
    頁、本院卷第19-20 頁），互核大致相符。而證人潘秀華與
    被告間並無仇怨，證人乙○○於警詢時亦稱不願追究被告犯
    行，且上開證人均經具結負擔偽證罪責而為陳述；雖被告當
    庭質以乙○○是否在工作上愛找麻煩、抓把柄，經乙○○表
    示：我與被告都是師傅，我的階級比被告高，會派工作給被
    告，工作上有時會轉告老闆交代的事情，因為我也要擔責任
    ，工作都需要和諧，不必惹事或故意找麻煩等語甚明（本院
    卷第24頁）。是上開證人應無誣指被告之虞，渠等所為證述
    應堪採信。又衡以一般夫妻間往往出於互相關心而轉達告知
    與對方相關之事，則潘秀華會將通話內容轉述予乙○○乙情
    ，亦應為被告所得知悉預見，是被告顯係基於恐嚇之意，揚
    稱上述言語對乙○○為恐嚇，使乙○○心生畏懼等節，堪以
    認定。再者，被告傳送簡訊內容「苯蝦你爸叫文雄！記得早
    點睡！明早請打給我！別作惡夢！幹」，對照被告撥打電話
    出言恫嚇開槍與傳送簡訊之前後時間相近，簡訊內容再次強
    調「別作惡夢！幹」顯係隱喻將教訓乙○○之意，客觀上確
    屬加害生命、身體之事，足以使人心生畏懼無疑。
  (三)綜上，本件事證明確，被告前揭犯行堪以認定，應依法論科
    。
三、核被告所為，係犯刑法第305 條恐嚇危害安全罪。被告先後
    撥打電話出言恐嚇、傳送恐嚇簡訊內容之犯行，係本於同一
    目的、基於同一決意而為之數個舉動，且時間相近、所侵害
    法益相同，依一般社會健全之觀念，難以強行分開，應予包
    括之評價，而論以接續犯之實質上一罪。爰審酌本件被告因
    不滿工作上細故，即以前開方式恐嚇乙○○，造成乙○○心
    生畏懼，所為實欠缺法治觀念，且犯後迄未能與乙○○達成
    和解或取得諒解，難認有悔意，復考量本件恐嚇情節乃攸關
    生命、身體之事，暨被告之犯罪動機、手段等一切情狀，量
    處如主文所示之刑；並斟酌被告為國中畢業、經濟狀況小康
    情狀（警詢筆錄受詢問人欄），諭知如主文所示之易科罰金
    折算標準。
據上論斷，應依刑事訴訟法第299 條第1 項前段，刑法第305 條
、第41條第1 項前段，刑法施行法第1 條之1 ，判決如主文。
本案經檢察官賴寶合到庭執行職務。
中    華    民    國    99    年    10    月    7     日
                  刑事第十二庭    審判長法  官  黃建榮
                                        法  官  陳川傑
                                        法  官  王品惠
以上正本證明與原本無異。
如不服本判決應於收受送達後10日內向本院提出上訴書狀，並應
敘述具體理由；如未敘述上訴理由者，應於上訴期間屆滿後20日
內向本院補提理由書（均須按他造當事人之人數附繕本）「切勿
逕送上級法院」。
中    華    民    國    99    年    10    月    7     日
                                        書記官  李文廣
附錄本件論罪科刑法條全文
中華民國刑法第305條
（恐嚇危害安全罪）
以加害生命、身體、自由、名譽、財產之事，恐嚇他人致生危害
於安全者，處二年以下有期徒刑、拘役或三百元以下罰金。

司法院資訊處製作；財團法人民間司法改革基金會備份。
